臺灣臺北地方法院刑事判決　　　　　　　93年度訴字第1687號
公　訴　人　臺灣臺北地方法院檢察署檢察官
被　　　告　乙○○　36歲民.
　　　　　　丙○○　39歲民.
共同指定辯
護人　　　　本院公設辯護人　甲○○
上列被告因違反毒品危害防制條例等案件，經檢察官提起公訴（
93 年度偵字第20294號、第20236號），本院判決如下：
    主  文
乙○○、丙○○共同運輸毒品，各處有期徒刑陸年。
扣案之第三級毒品Ｋ他命壹大包（毛重壹仟陸佰公克）沒收銷燬
之；郵包封套、包裝紙、易付卡各貳份均沒收。
    事  實
一、乙○○、丙○○明知Ｋ他命屬我國毒品危害防制條例所管制
    之第三級毒品，不得運輸入境，竟與年籍不詳之馬來西亞成
    年人「劉后強」（確實姓名不詳），共同基於運輸毒品入境
    之犯意聯絡，由「劉后強」提供自馬來西亞來台之來回機票
    及住宿，乙○○、丙○○二人則負責簽收毒品郵包，並共同
    搭機於民國（下同）93年11月9日來台，原訂於93年11月24
    日共同出境。乙○○、丙○○於同年11月9日搭乘ＣＩ674班
    機入境後，先由「劉后強」前往桃園中正國際機場接機，並
    至台北市統一超商塔城門市，申辦並補充行動電話易付卡，
    由乙○○持用0000000000號電話，丙○○則持用0000000000
    號電話，以茲與「劉后強」所使用之0000000000號電話聯絡
    ，其並以收到郵包後先電話通知「劉后強」，由「劉后強」
    至乙○○、丙○○在台暫居所附近後，再通知乙○○、丙○
    ○出面之方式交付包裹，「劉后強」並安排乙○○居住於台
    北縣中和市○○路○段585之1號七樓，丙○○則居住於台北
    市○○路478號8樓Ｂ4。於93年11月11日果有自馬來西亞寄
    達前揭乙○○、丙○○在台暫居地址、內含第三級毒品Ｋ他
    命總重共計1600公克之郵包，收件人分別為ＣＨＡＮ　ＫＥ
    Ｅ　ＳＥＮＧ、ＧＯＨＳＩＭ　ＨＥＮＧ，經台北關稅局台
    北郵支局發覺郵包異常，檢查後通報法務部調查局航業海員
    調查處，經調查人員會同郵局人員於93年11月15日依址投遞
    ，並由乙○○、丙○○個別簽收一個包裹後，為調查員當場
    逮捕而查獲，並扣得毛重1600公克之第三級毒品Ｋ他命1大
    包、郵包封套、包裝紙、易付卡各二份。
二、案經法務部調查局航業海員調查處移送台灣台北地方法院檢
    察署檢察官偵查起訴
    理  由
一、訊據被告乙○○、丙○○坦承由「劉后強」提供機票、食宿
    而受「劉后強」指示收受扣案之包裹等情不諱，然矢口否認
    知悉包裹內係毒品，辯稱：「劉后強」告知來台後為伊二人
    提供作機會，並非代為收受毒品云云。經查：本案扣案之包
    裹確實由被告二人所簽收，除被告二人之供述外，並有包裹
    及郵包封套扣案可證，包裹內之物品經送鑑定結果，確屬第
    三級毒品他命，有法務部調查局鑑定報告附卷可憑。又被告
    二人並非合法來台工作，自承與「劉后強」又無特殊關係，
    「劉后強」何以如此好心主動為被告二人介紹工作及提供機
    票、在台食宿，顯然與常理不符。再者，若包裹非毒品，「
    劉后強」為何要委託被告二人代為簽收？故被告二人所辯與
    常情有違，不足採信。此外並有扣案之第三級毒品Ｋ他（毛
    重1600）可證，事證明確，被告二人犯行堪以認定。
二、按Ｋ他命係毒品危害防制條例第二條所稱管制之第三級毒品
    ，亦為政府公告管制不得私運進口之物品，未經許可，不得
    非法持有、運輸及私運進口。按刑法上所謂法規競合，係指
    同一犯罪構成要件之一個犯罪行為，而因法規之錯綜關係，
    同時有數法條可以適用，乃依一般法理擇一適用之謂。又將
    毒品輸入臺灣之一個行為，係屬同時觸犯構成犯罪要件不同
    之私運管制物品進口罪及運輸毒品二罪，應依刑法第55條之
    想像競合規定處斷，有最高法院73條度台覆字第25號判例意
    旨可資參照。核被告所為，均係犯毒品危害防制條例第4條
    第3項之運輸毒品罪，及懲治走私條例第2條第1項之私運管
    制物品進口罪，被告一運輸行為，同時觸犯二罪名，係想像
    競合犯，應從一重之運輸毒品罪處斷。被告二人與「劉后強
    」之間就上述犯行，有犯意聯絡及行為分擔，均係共同正犯
    。審酌被告二人運輸之毒品數量不小，所生危害非輕，矢口
    否認犯行，態度不佳等情狀，分別量處如主文所示之刑。
三、扣案之第三級毒品Ｋ他命1大包（毛重1600公克）應依毒品
    危害防制條例第18條第1項前段沒收銷燬之。另扣案之郵包
    封套、包裝紙、易付卡各二份為被告所有供犯罪所用之物，
    均予宣告沒收。
四、據上論斷，應依刑事訴訟法第299條第1項前段、懲治走私條
    例第2條第1項、毒品危害防制條例第4條第3項、第18條第1
    項前段，刑法第11條前段、第28條、第55條、第38條第1項
    第2款，罰金罰鍰提高標準條例第1條前段，判決如主文。
本案經檢察官蕭惠菁到庭執行職務
中　　華　　民　　國　　94　　年　　9 　　月　　7 　　日
　　　　　　　　　刑事第六庭 審判長 法　官　曾正龍
                                    法  官  趙子榮
                                    法  官  郭惠玲
以上正本證明與原本無異
如不服本判決，應於判決送達後10日內，向本院提出上訴狀。
                                    書記官  方蟾苓
中　　華　　民　　國　　94　　年　　9 　　月　　7 　　日
附錄法條：
懲治走私條例第2條第1項、毒品危害防制條例第4條第3項
